臺灣臺北地方法院民事裁定
111年度消債清字第138號
聲  請  人
即  債務人  鄭美玉  
代  理  人  吳詩凡律師
相  對  人
即  債權人  磊豐國際資產管理股份有限公司

法定代理人  張司政  


相  對  人
即  債權人  摩根聯邦資產管理股份有限公司

法定代理人  李文明  
代  理  人  鄭伊舒  
相  對  人
即  債權人  長鑫資產管理股份有限公司

法定代理人  潘代鼎  


相  對  人
即  債權人  第一金融資產管理股份有限公司

法定代理人  楊錫隆  
代  理  人  黃志勇  
相  對  人
即  債權人  萬榮行銷股份有限公司

法定代理人  許勝發  


相  對  人
即  債權人  滙誠第一資產管理股份有限公司

法定代理人  莊仲沼  
相  對  人
即  債權人  富邦資產管理股份有限公司

法定代理人  洪主民  


相  對  人
即  債權人  良京實業股份有限公司

法定代理人  平川秀一郎



相  對  人
即  債權人  華南商業銀行股份有限公司

法定代理人  張振芳  
代  理  人  賴麗慧  
相  對  人
即  債權人  台北富邦商業銀行股份有限公司

法定代理人  程耀輝  


相  對  人
即  債權人  國泰世華商業銀行股份有限公司

法定代理人  郭明鑑  
代  理  人  程雅琪  
相  對  人
即  債權人  花旗(台灣)商業銀行股份有限公司


法定代理人  莫兆鴻  
相  對  人
即  債權人  陽信商業銀行股份有限公司

法定代理人  陳勝宏  
相  對  人
即  債權人  永豐商業銀行股份有限公司

法定代理人  曹為實  
相  對  人
即  債權人  玉山商業銀行股份有限公司


法定代理人  黃男州  
相  對  人
即  債權人  台新國際商業銀行股份有限公司


法定代理人  尚瑞強  


相  對  人
即  債權人  日盛國際商業銀行股份有限公司

法定代理人  黃錦瑭  


相  對  人
即  債權人  中國信託商業銀行股份有限公司


法定代理人  利明献  


相  對  人
即  債權人  聯邦商業銀行股份有限公司


法定代理人  林鴻聯  
代  理  人  沈中玄  
上列當事人聲請消費者債務清理事件，本院裁定如下：
    主  文
債務人鄭美玉自中華民國111年11月21日下午4時起開始清算程序
。
命司法事務官進行本件清算程序。
    理  由
一、按債務人不能清償債務或有不能清償之虞者，得依本條例所
    定更生或清算程序，清理其債務；債務人對於金融機構負債
    務者，在聲請更生或清算前，應向最大債權金融機構請求協
    商債務清償方案，或向其住、居所地之法院或鄉、鎮、市、
    區調解委員會聲請債務清理之調解；自債務人提出協商請求
    之翌日起逾30日不開始協商，或自開始協商之翌日起逾90日
    協商不成立，債務人得逕向法院聲請更生或清算；債務人於
    法院裁定開始更生程序或許可和解或宣告破產前，得向法院
    聲請清算；法院開始清算程序之裁定，應載明其年、月、日
    、時，並即時發生效力；法院開始更生或清算程序後，得命
    司法事務官進行更生或清算程序，必要時得選任律師、會計
    師或其他適當之自然人或法人1人為監督人或管理人，消費
    者債務清理條例（下稱消債條例）第3條、第151條第1項、
    第153條、第80條前段、第83條第1項、第16條第1項分別定
    有明文。
二、聲請意旨略以：債務人前積欠債務無力清償，依法向本院聲
    請債務清理之前置協商不成立，復未經法院裁定開始清算程
    序或宣告破產，爰依法向本院聲請進入清算程序等語。
三、經查：
  ㈠債務人於提出本件清算之聲請前，曾於民國111年4月14日，
    向本院聲請債務清理之前置調解，嗣於111年5月16日調解不
    成立，此有調解不成立證明書在卷可稽（見本院111年度北
    司消債調字第148號卷第213頁，下稱調解卷），應無疑義。
    準此，因債務人本件清算之聲請，程序部分經核於法並無不
    合，是以，本院自應綜合其目前全部收支及財產狀況，評估
    是否已達不能維持最低生活條件，而有「不能清償債務或有
    不能清償之虞」之情形。 
　㈡債務人收入部分：
    查債務人主張其自111年4月1日起係以打零工為生，每月收入約為11,000元，並領有租金輔助每月7,000元、子女扶養費每月4,500元等情，經本院職權調閱之債務人稅務電子閘門所得資料調件明細表及勞保投保紀錄表查明(見本院卷第31頁至第43頁)，債務人目前確無固定之工作收入；又依據臺北市政府都市發展局111年7月6日北市都企字第1113052488號函之記載(見本院卷第61頁)，債務人自109年1月起確實領有租金輔助每月7,000元，經核與債務人所述相符，堪信債務人之前開主張為真實。準此，本院認應以債務人主張之每月22,500元，作為計算債務人目前清償能力之依據。另依據前開債務人稅務電子閘門所得資料調件明細表之記載，債務人名下應無可供清償債務之財產，附此敘明。
　㈢債務人每月必要生活費用支出部分：
　⒈按債務人必要生活費用，以最近一年衛生福利部或直轄市政
    府所公告當地區每人每月最低生活費1.2倍定之。消債條例
    第64條之2第1項定有明文。次按債務人依本條例第43條第6
    項第3款、第81條第4項第3款規定所表明之必要支出數額，
    係指包括膳食、衣服、教育、交通、醫療、稅賦開支、全民
    健保、勞保、農保、漁保、公保、學生平安保險或其他支出
    在內之所有必要支出數額；債務人聲請更生或清算時所提財
    產及收入狀況說明書，其表明每月必要支出之數額，與本條
    例第64條之2第1項、第2項規定之認定標準相符者，毋庸記
    載原因、種類及提出證明文件。消債條例施行細則第21條之
    1第1項、第2項分別定有明文。
　⒉查債務人主張其本人每月生活必要支出之數額，應依臺北市
    政府所公告最低生活費之1.2倍計算等情，經查，債務人目
    前應係居住於臺北市○○區○○街00號3樓之房屋，此有債務人
    所陳報之戶籍謄本（見調解卷第87頁）在卷可證，應無疑義
    ，揆諸上揭消債條例條文規定，債務人之前開主張自應予准
    許，從而，本院認應以111年度臺北市政府所公告最低生活
    費之1.2倍之每月22,418元，作為債務人本人每月生活必要
    支出之數額。
　㈣綜上所述，債務人目前每月收入22,500元，扣除生活必要支
    出22,418元後，僅餘82元，惟債務人目前所積欠之債務，已
    達至少14,750,900元（見調解卷第33頁），於加計不斷增生
    之利息及違約金後，債務人顯難於有生之年內清償其債務，
    應足認債務人已有不能清償債務之虞。準此，因本院於審酌
    債務人之財產、信用、勞力及生活費用支出等狀況後，認債
    務人客觀上經濟狀況已有不能清償債務之虞，而有藉助清算
    制度調整其與債權人間之權利義務關係而重建其經濟生活之
    必要，是以，本院自應許聲請人得藉由清算程序清理債務。
四、綜上所述，債務人係一般消費者，並未從事營業活動，依其
    全部收支及財產狀況，因有不能清償債務之情事，致無法與
    全體債權人達成前置調解，債務人復查無消債條例第6條第3
    項、第8條或第82條第2項所定駁回清算聲請之事由存在，則
    債務人聲請清算，核屬有據，爰依首揭規定命司法事務官進
    行本件清算程序。
五、依消費者債務清理條例第11條第1項、第45條第1項、第16條
　　第1項，裁定如主文。　
中華民國111年11月21日
                    民事第二庭    法　官　陳雅瑩
以上正本係照原本作成
本裁定不得抗告。
本件裁定已於111年11月21日下午4時公告。
中華民國111年11月21日
                                  書記官  陳薇晴